【裁判字號】    98,消債更,92
【裁判日期】    980812
【裁判案由】    聲請更生程序
【裁判全文】
臺灣彰化地方法院民事裁定            98年度消債更字第92號
聲  請  人
即  債務人 甲○○
                     號
代  理  人  李國源律師
上列當事人因消費者債務清理事件聲請更生及保全處分，本院裁
定如下：
    主    文
更生之聲請及保全處分之聲請均駁回。
聲請費用新臺幣壹仟元由聲請人負擔。
    理    由
一、按債務人對於金融機構因消費借貸、自用住宅借款、信用卡
    或現金卡契約而負債務，在聲請更生或清算前，應提出債權
    人清冊，以書面向最大債權金融機構請求協商債務清償方案
    並表明共同協商之意旨，消費者債務清理條例第151條第1項
    定有明文。又聲請更生或清算不合程式或不備其他要件者，
    法院應以裁定駁回之，但其情形可以補正者，法院應定期間
    先命補正，復為同條例第8條所明定。
二、本件債務人向本院聲請更生，主張：其有不能清償債務情事
    ，前已提出債權人清冊，以書面向最大債權金融機構請求共
    同協商債務清償方案，惟協商不成立，且其無擔保或無優先
    權之債務總額未逾新臺幣1200萬元，復未經法院裁定開始更
    生程序或宣告破產云云。經查：債務人對於金融機構因消費
    借貸、信用卡或現金卡契約而負債務之情，固有其所提出之
    債權人清冊，堪可採信。惟債務人自始僅提出「前置協商補
    件通知函」（見本院98年度消債更補字第85號卷第67頁）到
    院，卻未曾提出曾以書面向最大債權金融機構請求共同協商
    債務清償方案而協商不成立之相關資料。又本院於98年5 月
    11 日 發函命債務人於收受通知後5 日內補正「提出合法申
    請協商之證明文件。」，該函文於98年5 月13日送達予債務
    人收受後，債務人雖於98年5 月14日具狀陳報「97年10月16
    日向最大債權銀行台新國際商業銀行（下稱台新銀行）所寄
    送之相關資料」，以為佐證，然於台新銀行97年10月20日收
    受前開申請資料、同年10月23日通知債務人補正申請資料後
    ，債務人並未將「最新債權人清冊」、「近三月之薪資證明
    正本」、「最新財產資料清單」、「聯絡人」等應補足之文
    件資料再行寄送至台新銀行，故實際並未完成申請前置協商
    之手續甚明，有本院前開函文、送達證書、債務人98年5 月
    14日陳報狀、台新銀行98年7 月21日台新總債務協商部字第
    09800008024 號函、97年10月23日上午11時43分電話錄音光
    碟1 份在卷可稽（見本院98年度消債更字第92號卷第3-38、
    44、49頁）。
三、綜上，本件債務人聲請更生，既未遵循消費者債務清理條例
    第151 條第1 項之規定，先行為債務之協商，且上開欠缺又
    屬無從補正，依上說明，自應駁回其更生之聲請。聲請人另
    就其薪資經法院所為之執行命令為保全處分之聲請，於程序
    上即失所附麗，應並予駁回，爰裁定如主文所示。
中    華    民    國    98    年    8     月    12    日
              民事第二庭  法  官  林秉暉
上為正本係照原本作成。
如不服本裁定，應於裁定送達後10日內，以書狀向本院提出抗告
，並繳納抗告費新臺幣1,000元。
中    華    民    國    98    年    8     月    12    日
                          書記官  廖春慧


司法院資訊處製作；財團法人民間司法改革基金會備份。
